【裁判字號】    90,易,554
【裁判日期】    901009
【裁判案由】    毒品危害防制條例
【裁判全文】
臺灣嘉義地方法院刑事判決                            九十年度易字第五五四號
    公  訴  人  臺灣嘉義地方法院檢察署檢察官
    被      告  甲○○
右列被告因毒品危害防制條例案件，經檢察官提起公訴（九十年度毒偵緝字第一一三
號）及移送併辦（九十年度毒偵字第七二六號），本院判決如左：
    主  文
甲○○連續施用第二級毒品，處有期徒刑陸月，如易科罰金，以佰元折算壹日。扣
案之小塑膠袋壹只、玻璃球吸管壹支均沒收銷燬之。
    事  實
一、甲○○前因施用第二級毒品案件，經本院以八十九年度毒聲字第九二四號裁定送
    勒戒處所觀察、勒戒後，認無繼續施用毒品之傾向，於民國八十九年七月一日由
    臺灣嘉義地方法院檢察署檢察官以八十九年度毒偵字第九六一號不起訴處分確定
    。詎甲○○於前開不起訴處分確定後，仍未能戒除毒癮，復基於概括犯意，自八
    十九年十一月底某日某時起至九十年五月十五日晚上某時止，連續在嘉義縣大林
    鎮中林里下潭底八號住處施用第二級毒品安非他命多次，嗣於八十九年十二月一
    日晚上十一時十二分許在國道一號高速公路北上二八０公里路段為警查獲，並在
    其所駕駛之車牌號碼ＸＸ—２７６１號自用小客車上扣得均有毒品殘留之小塑膠
    袋一只、專供施用毒品之玻璃球吸管一支，後於九十年五月十六日下午一時二十
    分許，在上開住處又再度為警查獲，其尿液於兩次查獲後經警採集送驗，檢驗結
    果均呈甲基安非他命之陽性反應。甲○○於九十年二月二十六日經本院以九十年
    度毒聲字第二三五號裁定送勒戒處所觀察、勒戒後，認有繼續施用毒品之傾向。
二、案經內政部警政署國道公路警察局第四警察隊報告臺灣臺南地方法院檢察署呈請
    臺灣高等法院臺南分院檢察署令轉臺灣嘉義地方法院檢察署檢察官偵查起訴，及
    嘉義縣警察局民雄分局報告臺灣嘉義地方法院檢察署檢察官移送併辦。
    理  由
一、訊據被告甲○○對於右揭犯罪事實坦承不諱，並有均含毒品殘留之小塑膠袋一只
    、專供施用毒品之玻璃球吸管一支扣案可稽（第四六０號偵查卷第六頁），其尿
    液經警兩度採集送驗，檢驗結果均呈甲基安非他命之陽性反應，亦有臺南縣衛生
    局尿液檢驗成績書、嘉義縣衛生局煙毒尿液檢驗單在卷可參（第四六０號偵查卷
    第十八頁、第一二九六七號警卷第四頁），被告之自白與事實相符，堪以採信。
    查被告前因施用第二級毒品案件，經本院以八十九年度毒聲字第九二四號裁定送
    勒戒處所觀察、勒戒後，認無繼續施用毒品之傾向，於八十九年七月一日由臺灣
    嘉義地方法院檢察署檢察官以八十九年度毒偵字第九六一號不起訴處分確定，有
    臺灣嘉義地方法院檢察署刑案資料查註紀錄表及該案號不起訴處分書可憑（第二
    二二號偵查卷第三頁、第五頁），又被告於前開不起訴處分確定後，復因本案之
    施用毒品犯行，於九十年二月二十六日經本院以九十年度毒聲字第二三五號裁定
    送勒戒處所觀察、勒戒後，認有繼續施用毒品之傾向，則有本院該件裁定及臺灣
    嘉義看守所附設觀察勒戒處所九十年五月二十九日嘉所志衛字第０八００號函檢
    附之有無繼續施用毒品傾向證明書、有無繼續施用毒品傾向評估標準表可佐（第
    一一三號偵查卷第十四頁、第十七至十八頁）。被告係於五年內再犯毒品危害防
    制條例第十條第二項之施用第二級毒品罪，事證明確，其犯行洵堪認定。
二、按安非他命屬毒品危害防制條例第二條第二項第二款所定之第二級毒品，被告甲
    ○○多次施用安非他命，核其所為，均係犯毒品危害防制條例第十條第二項之施
    用第二級毒品罪。被告於施用前持有第二級毒品之低度行為，應為施用之高度行
    為所吸收，不另論罪。被告先後多次施用第二級毒品行為，時間緊接、犯罪構成
    要件相同，顯係基於概括犯意為之，應依刑法第五十六條連續犯規定論以一罪，
    並加重其刑。公訴人雖僅就被告於八十九年十二月一日晚上十一時十二分該次被
    查獲前最後一次施用第二級毒品之犯行提起公訴，然檢察官就犯罪事實之一部提
    起公訴者，其效力及於全部，此為刑事訴訟法第二百六十七條所明定，本案被告
    於前開不起訴處分確定後其餘多次施用第二級毒品部分之犯罪事實，與前揭論罪
    科刑之該次施用第二級毒品部分，有連續犯之關係，已如前述，本院自應就屬於
    裁判上一罪之其餘多次施用第二級毒品部分一併加以裁判。爰審酌被告前曾施用
    毒品，未思悔改，一犯再犯，缺乏禁絕毒害決心，偵查中一度逃匿，有通緝書可
    按，及犯罪動機、目的、所犯施用毒品行為係戕害自身健康、尚未危害他人等一
    切情狀，量處如主文所示之刑，並諭知易科罰金之折算標準，以資懲儆。
三、扣案之小塑膠袋一只、玻璃球管一支經本院囑託鑑定，認均含第二級毒品甲基安
    非他命殘留，有內政部警政署刑事警察局九十年八月三日刑鑑字第一三二二０一
    號鑑驗通知書附於本院卷可參，該等扣案物品顯與毒品無法分離，應視為查獲之
    毒品，後者並據被告坦承係施用毒品之器具（本院九十年九月二十六日審判筆錄
    第二頁、第三頁），且無法供作其他用途，兼屬專供施用毒品之器具性質，均應
    依毒品危害防制條例第十八條第一項前段沒收銷燬之。
據上論斷，應依刑事訴訟法第二百九十九條第一項前段，毒品危害防制條例第十條第
二項、第十八條第一項前段，刑法第十一條前段、第五十六條、第四十一條第一項前
段，罰金罰鍰提高標準條例第二條，判決如主文。
本案經檢察官劉仲慧到庭執行職務。
中    華    民    國      九十        年      十        月      九      日
                                      臺灣嘉義地方法院刑事第二庭
                                          審判長法  官  許  進  國
                                                法  官  張  道  周
                                                法  官  廖  政  勝
右正本證明與原本無異。
如不服本判決，應於判決送達後十日內向本院提出上訴狀( 應附繕本 )。
中    華    民    國      九十        年      十        月      九      日
                                                書記官  陳  湘  蓉
附錄本案論罪科刑法條全文：
毒品危害防制條例第十條第二項
施用第二級毒品者，處三年以下有期徒刑。


司法院資訊處製作；財團法人民間司法改革基金會備份。
